最高法院刑事判決                                八十七年度台上字第四四九號
    上  訴  人  甲○○
右上訴人因違反麻醉藥品管理條例案件，不服台灣高等法院高雄分院中華民國八十六
年十月三十日第二審判決（八十六年度上訴字第五八○號，起訴案號：台灣高雄地方
法院檢察署八十五年度偵字第八四一號），提起上訴，本院判決如左：
    主  文
上訴駁回。
    理  由
按刑事訴訟法第三百七十七條規定，上訴於第三審法院，非以判決違背法令為理由，
不得為之。是提起第三審上訴，應以原判決違背法令為理由，係屬法定要件。如果上
訴理由狀並未依據卷內訴訟資料，具體指摘原判決不適用何種法則或如何適用不當，
或所指摘原判決違法情事，顯與法律規定得為第三審上訴理由之違法情形，不相適合
時，均應認其上訴為違背法律上之程式，予以駁回。本件原判決認定上訴人甲○○與
許順利共同基於非法製造化學合成麻醉藥品安非他命之犯意，於民國八十四年七月五
日，由上訴人以林奇星假名，向高雄市李文正訂購製造用之全白鐵製攪拌桶、沖水桶
、過濾桶；許順利購置攪拌機、抽水馬達、攪拌木棒、真空圓型白鐵容器、大型塑膠
桶、黑色細碳粉，由上訴人提供高雄市三民區○○○路三八一巷八號十樓及十一樓住
宅為場所，共同製造安非他命。嗣經警在上開十一樓查獲安非他命成品大袋十三包、
小袋四十八包、空夾鏈袋一公斤。同年月二日上午四時五分許，經警在上開十樓處查
獲上訴人與許順利所有供犯罪所用之攪拌機一具、大型塑膠桶一個、真空白鐵容器三
個、抽水馬達四具、攪拌木棒一支等物等情。係依據上訴人坦承以假名林奇星，向高
雄市李文正訂購之全白鐵製攪拌桶、沖水桶、過濾器，並據證人李文正於第一審結證
屬實。又警方係在上訴人之高雄市○○○路三八一巷八十一樓處，查獲空夾鏈袋一公
斤、安非他命成品大袋十三包、小袋四十八包。且於十樓處查扣攪拌機、抽水馬達、
大型塑膠桶、攪拌木棍等物，亦據查獲本案之警員即證人黃坤隆、謝友發於第一審結
證無訛。而扣案之安非他命成品大袋十三包、小袋四十八包檢驗結果確屬甲基安非他
命成份，有內政部警政署刑事警察局鑑驗通知書附卷可稽。扣案抽水馬達、攪拌機、
大型塑膠桶、攪拌木棒，經送驗均含甲基安非他命成分，亦有高雄醫學院附設中和紀
念醫院檢驗報告單四紙可稽。並敘明上訴人係與許順利共同非法製造安非他命，於製
造期間上訴人先後有四次出入境之紀錄，但對其等非法製造安非他命之行為，亦不生
影響，是上開出入境紀錄表亦難採為有利上訴人之認定等情。核上訴人所為係犯麻醉
藥品管理條例第十三條之一第二項第一款之罪。因而維持第一審論處上訴人共同非法
製造化學合成麻醉藥品罪刑之判決，駁回上訴人在第二審之上訴。已詳述其所憑之證
據及其認定之理由。所為論斷與卷內證據資料相符。上訴人上訴意旨略以許順利於警
訊時供稱查獲之製造用器具係其於船上使用，警方未詳予調查即認上訴人住處為製造
之場所，而原審亦未調查該處為市中心之大樓內，利用該處為製造安非他命之場所，
根本就不合情理，而查扣之器具並無上訴人向李文正購買之製品。許順利是否在漁船
上或其他處所製造安非他命，純屬其個人行為，並無證據足以證明上訴人與其有犯意
聯絡，竟推測上訴人參與製造安非他命，自與證據法則有違等語。並未依據卷內訴訟
資料，對原判決究竟如何不適用法則或適用不當為具體之指摘，徒憑己見，就原判決
已說明之事項，或屬原審採證認事職權之適法行使，任意指摘為違法，且為單純事實
之爭執，均不得據為第三審上訴之合法理由。其上訴違背法律上之程式，應予駁回。
據上論結，應依刑事訴訟法第三百九十五條前段，判決如主文。
中      華      民      國    八十七    年      二      月     十二     日
                              最高法院刑事第十庭
                                  審判長法官  吳  雄  銘
                                        法官  池  啟  明
                                        法官  陳  宗  鎮
                                        法官  石  木  欽
                                        法官  吳  火  川
      右正本證明與原本無異
                                              書  記  官
中      華      民      國    八十七    年      二      月     十三     日
